Minutes et répertoires du notaire Cyrus BOUDIN de VESVRES, 8 septembre 1831 - 26 février 1862 (étude V)
Archives nationales
- Minutes de Cyrus BOUDIN de VESVRES, 1826 - mars 1862; MC/ET/V/1080 - MC/ET/V/1517
  - Minutes. 1851, mai - juin, mai - juin 1851; MC/ET/V/1179
    - Liquidation, proces-verbal, reprises apres separation de biens., 17 juin 1851; MC/ET/V/1179
      Domicile: Paris (Paris) rue Trevise, 47
    - Vente, ferme et terres labourables, 119 ha, 145000 f, Bazoches, outarville (Loiret) Ferme de la cour-de-l'Hotel., 17 juin 1851; MC/ET/V/1179
      Nom, qualité: (Mme ou Mlle) Masson de Vernou, Floree Francoise Anastasie.
      Domicile: Orleans (Loiret)
    - Succession, inventaire apres décès., 18 juin 1851; MC/ET/V/1179
      Nom, qualité: (Mme ou Mlle) Acard, Marie Marguerite.
      Domicile: Paris (Paris) rue du Faubourg-St-Denis, 83.
      Nom, qualité: (M.) Ravenel, Francois Frederic.
    - Obligation, emprunt à 5%, 30 000 f., 19 juin 1851; MC/ET/V/1179
      Nom, qualité: (M.) Dubasty, Clara Juliette.
      Profession: inspecteur de compagnie d'assurance, Paris (Paris).
    - Bail à ferme, terres labourables, 5 ha, 665 f plan des terres, Argenteuil (95) Parc du chateau du Marais., 21 juin 1851; MC/ET/V/1179
      Nom, qualité: (M.) Anglade D', Augustin Hippolyte.
      Domicile: Paris (Paris) rue d'Aguesseau, 11.
      Nom, qualité: (Mme ou Mlle) Jollivet, Genevieve Victoire.
      Profession: cultivatrice.
      Domicile: Bezons (95).
      Nom, qualité: (M.) Leblanc, Alexandre Marie.
    - Succession, notoriete., 23 juin 1851; MC/ET/V/1179
      Nom, qualité: (Mme ou Mlle) Salpetier, Marie Therese.
      Domicile: Rethel (Ardennes).
      Nom, qualité: (M.) Lecoeur, Louis Nicolas Victor.
      Profession: régisseur, Paris (Paris).
      Domicile: Paris (Paris) rue de Bercy-St-Antoine, 39
    - Procuration acte, vente rente etat 5%, 2770 f., 27 juin 1851; MC/ET/V/1179
      Nom, qualité: (M.) Oblin de Souvigny, Jules Andre.
      Profession: banquier, Poitiers (Vienne).
      Domicile: Poitiers (Vienne).
      Nom, qualité: (M.) Colin de Souvigny*, Louis Honore David (aine).
      Relations: fils de l'intervenant 1.
    - Succession, liquidation., 28 juin 1851; MC/ET/V/1179
      Domicile: Paris (Paris) rue de Bercy-St-Antoine, 66
    - Quittance pour un remboursement de créance par la vente de la ferme de Gervillier, ayant appartenue à Alexandre-Charles THIROUX de GERVILLIER par Michel de STOURDZA, ancien prince régnant de Moldavie, habitant à Paris, et son épouse la princesse Smaragda VOROGIDIS. Notoriété de leur mariage à Constantinople par le prince KALIMAKI, envoyé extraordinaire de la Sublime Porte et le 1er secrétaire RIZA BEY, à l'hôtel de l'ambassade ottomane 5, rue des Champs-Élysées., 15 octobre 1851; MC/ET/V/1179
      Étrangers en France, Français à l'étranger et aux colonies, XVIe-XIXe siècle (env. 1.000 actes), par le personnel du Minutier,1950-2000 (fichier papier entièrement dématérialisé; voir contexte dans le Plan d’orientation général - Notaires de Paris, guides thématiques du Minutier).
      Date de création de la notice: 2002
      quittance; Roumanie; Thiroux de Gervillier, Alexandre-Charles; Stourdza, Michel (De); Vorogidis, Smaragda; Kalimaki; Riza Bey
  - Minutes. 1851, juillet - septembre, juillet - septembre 1851; MC/ET/V/1180
    - Procuration acte, prise de possession de succession., 1er juillet 1851; MC/ET/V/1180
      Nom, qualité: (M.) Gavory, Jean Baptiste Philemon.
      Profession: négociant, Brignoles (Var).
      Domicile: Brignoles (Var).
      Relations: frère de l'intervenant 2, héritier de l'intervenant 2.
      Profession: propriétaire, commissionnaire en cuirs, Paris (Paris).
      Nom, qualité: (M.) Gavoty, Charles Eugene.
      Relations: fils de l'intervenant 1
      Date de révision: 2012
    - Procuration rente publique, vente de rente etat 5%, 600 f., 2 juillet 1851; MC/ET/V/1180
      Nom, qualité: (M.) Robert, Jean Baptiste.
      Profession: négociant en bonneterie, Troyes (Aube).
      Nom, qualité: (M.) Dujardin, Jacques Louis Hippolyte.
      Domicile: Paris (Paris) rue Montmartre, 154
    - Succession, dépôt de pieces, ordonnance en refere., 2 juillet 1851; MC/ET/V/1180
      Nom, qualité: (M.) Fechet, Claude Louis.
    - Mainlevee, hypotheque sur maison garantie, 6000 f, Gentilly (Val-de-Marne)., 3 juillet 1851; MC/ET/V/1180
      Nom, qualité: (M.) Andrand, Pierre.
      Profession: entrepreneur, Gentilly (Val-de-Marne).
    - Obligation, emprunt, 60 000 f., 3 juillet 1851; MC/ET/V/1180
      Nom, qualité: (M.) Boucher, Alexandre Desire Eugene.
      Profession: manufacturier, Paris (Paris).
      Domicile: Paris (Paris) rue des Vinaigriers, 15.
      Relations: débiteur de l'intervenant 2.
      Nom, qualité: (Mme ou Mlle) Domine, Victoire.
      Domicile: Paris (Paris) Faubourg-Poissonniere, passage Violet, 6bis.
      Nom, qualité: (M.) Migeon, Jean Baptiste.
      Profession: maitre de forges
    - Succession, liquidation, approbation., 5 juillet 1851; MC/ET/V/1180
      Intervenant 1, indirect:
    - Succession, inventaire apres décès., 8 juillet 1851; MC/ET/V/1180
      Profession: contrôleur des contributions-indirectes, Paris (Paris).
      Domicile: Paris (Paris) rue Rochechouart, 33
    - Sommation respectueuse., 8 juillet 1851; MC/ET/V/1180
      Nom, qualité: (Mme ou Mlle) Marcandier, Henriette Elisa.
      Domicile: Lerzy (Aisne).
      Nom, qualité: (M.) Marchandier, Hippolyte Joseph.
      Domicile: Lerzy (Aisne)
    - Succession, renonciation., 8 juillet 1851; MC/ET/V/1180
      Nom, qualité: (M.) Degros, Antoine Paul Jean Baptiste.
    - Obligation, emprunt a 5%, 15000 f., 10 juillet 1851; MC/ET/V/1180
      Relations: épouse de l'intervenant 2, séparé(e) de biens de l'intervenant 2, débiteur de l'intervenant 3.
      Profession: inspecteur de compagnie d'assurances, Paris (Paris).
      Nom, qualité: (Mme ou Mlle) Lutterback Dite Fourrage, Marie Anne.
      Profession: marchande de fourniture de chapellerie, Paris (Paris).
      Domicile: Paris (Paris) rue Rambuteau, 65.
      Nom, qualité: (M.) Delaurier, Jean Marie.
    - Quittance, vente de maison, 40100 f, Saint-Mande (Val-de-Marne)., 12 juillet 1851; MC/ET/V/1180
      Nom, qualité: (M.) Lehideux, Paul.
      Profession: banquier, Paris (Paris).
      Domicile: Paris (Paris) rue Charlot, 83.
      Relations: vendeur(s) de l'intervenant 2.
      Nom, qualité: (M.) Mousset, Antoine Louis.
      Domicile: Paris (Paris) boulevard Beaumarchais, 7
    - Succession, quittance, legs, 10 000 f., 16 juillet 1851; MC/ET/V/1180
      Nom, qualité: (Mme ou Mlle) Delahogue, Elisabeth.
      Nom, qualité: (M.) Fechet, Etienne.
      Domicile: Paris (Paris) rue du Faubourg-du-Temple, 12
    - Obligation, emprunt, 4000 f., 16 juillet 1851; MC/ET/V/1180
      Domicile: Paris (Paris) rue Sainte-Elisabeth, 3.
    - Obligation, emprunt, 18000 f., 16 juillet 1851; MC/ET/V/1180
      Nom, qualité: (M.) Boursier, Jules.
      Domicile: Montargis (Loiret)
    - Mainlevee, hypotheque sur maison, Paris (Paris) rue des Fosses-St-Bernard, 2ter., 17 juillet 1851; MC/ET/V/1180
      Domicile: Paris (Paris) rue Neuve-St-Laurent, 11
    - Succession, notoriete., 19 juillet 1851; MC/ET/V/1180
      Nom, qualité: (M.) Rabon, Jacques Sylvain.
      Profession: marchand (commis), Paris.
      Domicile: Paris (Paris) rue des Fosses-St-Germain, 15
    - Société, deliberation, dépôt, assurances mutuelles contre la grele, Dreux (Eure-et-Loir)., 22 juillet 1851; MC/ET/V/1180
      Nom: Compagnie d'Assurances Mutuelles Contre La Grele La Drouaise.
      Domicile: Dreux (Eure-et-Loir)
    - Succession, liquidation., 23 juillet 1851; MC/ET/V/1180
      Domicile: Paris (Paris) rue Charlot, 36
    - Quittance, paiement d'un terrain, 239 m, 24300 f, Paris (Paris) rue des Mathurins-St-Jacques, 3 X rue du Cloitre-St-Benoit., 24 juillet 1851; MC/ET/V/1180
      Nom: Ville de Paris.
      Nom, qualité: (M.) Delalain, Auguste Henri Jules.
      Profession: imprimeur libraire, Paris (Paris).
      Domicile: Paris (Paris) rue des Mathurins-St-Jacques, 5
    - Procuration acte, prise de possession de succession., 25 juillet 1851; MC/ET/V/1180
      Nom, qualité: (M.) Lafon, Jean Eugene.
      Profession: négociant, Bercy (Paris).
      Domicile: Bercy (Paris) Port de Bercy, 39.
      Relations: héritier de l'intervenant 2, frère de l'intervenant 2.
      Nom, qualité: (M.) Lafon, Pierre Charles.
      Profession: négociant, Goree (senegal).
      Domicile: Goree (senegal).
      Nom, qualité: (M.) Carrere, Martin.
      Profession: négociant, Saint-Louis (senegal).
      Domicile: Saint-Louis (senegal)
    - Mariage., 30 juillet 1851; MC/ET/V/1180
      Nom, qualité: (M.) Guirand, Charles Benoit Etienne.
      Domicile: Paris (Paris) rue du Croissant, 18.
      Nom, qualité: (M.) Guirand, Joseph.
      Profession: négociant.
      Nom, qualité: (Mme ou Mlle) Heritier, Marie.
      Domicile: Paris (Paris) rue Cadet, 3.
      Nom, qualité: (M.) Heritier, Jean.
      Profession: négociant (ancien), Paris (Paris).
      Domicile: Paris (Paris) rue Cadet, 3
    - Mainlevee, hypotheque sur maison, Vitry-le-Francois (Marne)., 31 juillet 1851; MC/ET/V/1180
      Nom, qualité: (M.) Sery, Pierre Joseph.
      Profession: militaire invalide.
      Domicile: Paris (Paris) Hotel des Invalides.
      Relations: ancien(s) créancier(s) de l'intervenant 2.
      Nom, qualité: (M.) Gallier, Jules Victor.
    - Procuration acte, vente de rente etat 5%, 51 f., 1er août 1851; MC/ET/V/1180
      Nom, qualité: (M.) Gille, Jean Pierre Antoine.
      Profession: confiseur liquoriste, Maestricht (hollande).
      Domicile: Maestricht (hollande).
      Profession: jurisconsulte, Paris (Paris).
    - Mainlevee d'opposition., 2 août 1851; MC/ET/V/1180
      Nom, qualité: (M.) Briere de Boismont, Alexandre Jacques Francois.
      Nom, qualité: (M.) Dupont, Sebastien Laurent.
      Profession: emballleur, Paris (Paris).
      Relations: curateur à l'interdiction de l'intervenant 2
    - Tutellle, compte, approbation., 5 août 1851; MC/ET/V/1180
      Nom, qualité: (M.) Castille, Pierre Marie Louis.
      Domicile: Paris (Paris) rue du Marche-St-Honore, 7.
      Relations: tuteur de l'intervenant 2, tuteur de l'intervenant 3.
      Nom, qualité: (M.) Gasteau, Edouard Charles.
      Relations: frère de l'intervenant 3.
      Nom, qualité: (Mme ou Mlle) Gasteau, Marie Pauline
    - Succession, liquidation., 7 août 1851; MC/ET/V/1180
      Nom, qualité: (Mme ou Mlle) Budin, Henriette Julie Adelaide.
      Nom, qualité: (M.) Jarlot, Jean Auguste.
      Domicile: Montfermeil (Seine-Saint-Denis)
    - Succession, quittance., 7 août 1851; MC/ET/V/1180
      Nom: Beaufrenez.
      Nom: Compagnie d'Eclairage Au Gaz de Cherbourg et Lorient
    - Decharge, remboursement d'emprunt, 1023 f, hypotheque sur terres, Sars-le-Bois (Pas-de-Calais)., 7 août 1851; MC/ET/V/1180
      Nom, qualité: (M.) Sibille, Jean Charles.
      Profession: sergent d'infanterie legere, Paris (Paris).
      Domicile: Paris (Paris) Caserne Saint-Thomas du Louvre.
      Nom, qualité: (M.) Hanot, Henri.
      Profession: mouleur de grains, Lens (Pas-de-Calais).
      Domicile: Lens (Pas-de-Calais)
    - Mainlevee, hypotheque., 7 août 1851; MC/ET/V/1180
      Nom, qualité: (Mme ou Mlle) Flamand, Madeleine Virginie.
      Domicile: Paris (Paris) Ruee d'Anjou-St-Honore, 19.
      Nom, qualité: (M.) Rollet, Etienne Eugene.
      Nom, qualité: (M.) Arbeaumont, Pierre Hippolyte.
      Profession: jardinier, Vitry-le-Francois.
    - Liquidation, proces-verbal, approbation., 7 août 1851; MC/ET/V/1180
      Domicile: Paris (Paris) boulevard Beaumarchais, 83
    - Transport, créance, 20 000 f., 8 août 1851; MC/ET/V/1180
      Nom, qualité: (M.) Lamotte, Julien.
      Profession: commissaire priseur, Paris (Paris).
      Domicile: Paris (Paris) rue Grange-Bateliere, 17.
      Nom, qualité: (Mme ou Mlle) Chozamy, Anne Catherine.
      Domicile: Paris (Paris) rue Folie-Mericourt, 51.
      Nom, qualité: (M.) Delorme, Jean Joseph Romain.
      Nom, qualité: (Mme ou Mlle) Delorme, Jeanne Catherine Melanie.
      Relations: épouse de l'intervenant 5.
      Nom, qualité: (M.) Pelletier, Jean Jacques Alexis.
      Domicile: Paris (Paris) rue Folie-Mericourt, 51
    - Transport, créance, 20 000 f., 8 août 1851; MC/ET/V/1180
      Profession: commissaire priseur, Paris.
      Profession: rentiere, Paris.
    - Mainlevee, hypotheque., 11 août 1851; MC/ET/V/1180
      Nom, qualité: (Mme ou Mlle) Dufresne, Ange Pauline.
      Domicile: Paris (Paris) rue de Provence, 36.
      Nom, qualité: (M.) Carbonnet, Jacques Louis Nicolas.
      Nom, qualité: (Mme ou Mlle) Brunet, Anne.
      Profession: marchande de fourrures, Paris.
      Domicile: Paris (Paris) rue Saint-Honore, 213.
      Nom, qualité: (M.) Koenig, Jean Auguste.
    - Succession, liquidation., 11 août 1851; MC/ET/V/1180
      Nom, qualité: (M.) Robert de Saint-Vincent, Charles Marie.
    - Procuration acte, prise de possession de succession., 12 août 1851; MC/ET/V/1180
      Nom, qualité: (M.) Marinet, Jacques Louis.
      Profession: horloger, Ferney (Ain).
      Domicile: Ferney (Ain).
      Relations: héritier de l'intervenant 5.
      Nom, qualité: (Mme ou Mlle) Lepine, Louise.
      Nom, qualité: (M.) Marinet, Hyacinthe.
      Profession: horloger, Toulon (Var).
      Domicile: Toulon (Var).
      Nom, qualité: (M.) Lepine, Francois.
      Profession: chanoine, Gap (Hautes-Alpes).
      Domicile: Gap (Hautes-Alpes).
      Domicile: Paris (Paris) rue de Chaillot, 48.
      Nom, qualité: (M.) Haize, Jean Baptiste.
      Profession: commissaire priseur (honoraire), Paris (Paris).
      Domicile: Paris (Paris) rue Montholon, 18
    - Succession, requisition, certificat de propriété de rente etat, 997 f., 16 août 1851; MC/ET/V/1180
    - Bail, maison, Vaugirard (Paris) boulevard des Fourneaux, 17., 18 août 1851; MC/ET/V/1180
      Nom, qualité: (Mme ou Mlle) Guchot, Josephine Annette.
      Domicile: Paris (Paris) rue de la Bruyere, 28.
      Nom, qualité: (M.) Heudebert, Felix.
      Nom, qualité: (M.) Heudebert, Pierre Emile.
      Profession: etudiant-en-droit.
      Domicile: Paris (Paris) rue la Bruyere, 28.
      Nom, qualité: (M.) Pelissier, Jean Louis.
      Profession: garcon de recettes (ancien).
      Domicile: Paris (Paris) rue Vieille-du-Temple, 7
    - Obligation, pret, 6000 f., 18 août 1851; MC/ET/V/1180
      Nom, qualité: (Mme ou Mlle) Tostain, Marguerite Amaranthe.
      Domicile: Paris (Paris) rue du Faubourg-St-Honore, 138.
      Nom, qualité: (M.) Macaire, Louis Leonard.
      Profession: notaire honoraire, Caen (Calvados).
      Profession: marechal de camp (retraite).
      Domicile: Paris (Paris) rue Hauteville, 53
    - Mainlevee, hypotheque sur terrain, Paris (Paris) Barriere des Martyrs., 19 août 1851; MC/ET/V/1180
      Nom, qualité: (M.) Bidas, Felix Louis.
      Domicile: Paris (Paris) rue du Sentier, 29
    - Adjudication, acquiescement, maison, 3500 f, Elbeuf (Seine-Maritime)., 19 août 1851; MC/ET/V/1180
      Nom, qualité: (M.) Marchand, Louis.
      Profession: teinturier, Elboeuf (Seine-Maritime).
      Domicile: Elbeuf (Seine-Maritime).
      Relations: acheteur de l'intervenant 1
    - Procuration acte, donation entre vifs, terre labourable, pre, Lapraz (suisse)., 20 août 1851; MC/ET/V/1180
      Nom, qualité: (M.) Falquet, David Charles.
      Profession: employe, Paris (Paris).
      Domicile: Paris (Paris) rue Saint-Joseph, 3.
      Relations: frère de l'intervenant 2.
      Nom, qualité: (M.) Falquet, David Francois.
      Profession: cultivateur, Lapraz (suisse).
      Domicile: Lapraz (suisse)
    - Donation entre epoux., 21 août 1851; MC/ET/V/1180
      Nom, qualité: (M.) Mercier, Gabriel Antoine.
      Profession: jardinier, Paris (Paris).
      Domicile: Paris (Paris) chemin de Ronde de la Barriere de Charenton, 3.
      Nom, qualité: (Mme ou Mlle) Durand, Marie Anne Francoise.
    - Donation entre epoux., 21 août 1851; MC/ET/V/1180
      Domicile: Paris (Paris) chemin de Ronde de la Barriere de Charenton.
      Profession: jardinier, Paris.
      Domicile: Paris (Paris) chemin de Ronde de la Barriere de Charenton, 3
    - Succession, inventaire apres décès., 22 août 1851; MC/ET/V/1180
      Nom, qualité: (Mme ou Mlle) Francis, Catherine.
      Domicile: Paris (Paris) rue Montmartre, 119.
      Nom, qualité: (M.) Saglier, Edme Victor.
      Domicile: Paris (Paris) rue Montmartre, 119
    - Mariage., 23 août 1851; MC/ET/V/1180
      Nom, qualité: (M.) Veniel, Augustin Francois.
      Profession: capitaine (retraite).
      Domicile: Paris (Paris) rue d'Orleans-St-Honore, Hotel d'Orleans.
      Nom, qualité: (M.) Veniel, Augustin.
      Domicile: Cambrai (Nord).
      Nom, qualité: (Mme ou Mlle) Grobert, Francoise.
      Domicile: Paris (Paris) rue de l'Ouest, 94.
      Nom, qualité: (M.) Grobert, Jean.
    - Succession, inventaire après décès., 23 août 1851; MC/ET/V/1180
      Domicile: Petit-Montrouge (Paris) route d'Orleans
    - Succession, inventaire apres décès., 25 août 1851; MC/ET/V/1180
      Nom, qualité: (Mme ou Mlle) Heron, Madeleine Felicite.
      Domicile: Paris (Paris) rue Saint-Dominique-St-Germain, 86.
      Nom, qualité: (M.) Bailly, Adrien Francois Joseph.
      Profession: employe au ministère de la guerre, Paris (Paris).
      Domicile: Paris (Paris) rue Saint-Dominique-St-Germain, 86
    - Succession, requisition, certificat de propriété de rente etat 5%, 79 f., 25 août 1851; MC/ET/V/1180
      Nom, qualité: (M.) Rabon, Jean Joseph Jacques Sylvain.
      Profession: marchand, Paris (Paris).
      Domicile: Paris (Paris) rue des Fosses-St-Germain-l'Auxerrois, 25
    - Autorisation, acceptation de donation-partage., 26 août 1851; MC/ET/V/1180
      Nom, qualité: (M.) Chazelet, Adrien Eugene.
      Profession: cuisinier, Paris.
      Domicile: Paris (Paris) rue de Richelieu, 100.
      Nom, qualité: (Mme ou Mlle) Derant, Marie.
      Domicile: Paris (Paris) rue de Richelieu, 1000.
    - Succession, proces-verbal, tirage au sort., 26 août 1851; MC/ET/V/1180
      Nom, qualité: (Mme ou Mlle) Perrotin de Barmond, Marie Therese.
      Domicile: Paris (Paris) rue de l'Universite, 25.
      Nom, qualité: (M.) Pleurre de, Claude Charles.
    - Mariage., 27 août 1851; MC/ET/V/1180
      Nom, qualité: (M.) Savard, Gabriel Augustin.
      Profession: professeur au conservatoire national de musique, Paris (Paris).
      Domicile: Paris (Paris) rue des Fosses-St-Victor, 4.
      Nom, qualité: (M.) Savard, Jean Baptiste Francois.
      Nom, qualité: (Mme ou Mlle) Gignoux, Cecile Marguerite.
      Domicile: Paris (Paris) rue Pagevin, 48.
      Nom, qualité: (M.) Gignoux, Alexandre Arnoult.
      Domicile: Paris (Paris) rue Pagevin, 48
    - Mariage., 28 août 1851; MC/ET/V/1180
      Nom, qualité: (M.) Saglier, Francois.
      Domicile: Laignes (Côte-d'Or).
      Nom, qualité: (Mme ou Mlle) Pellee, Eulalie Zoe.
      Domicile: Paris (Paris) rue de Chabrol, 11.
      Nom, qualité: (M.) Pellee, Francois.
      Domicile: Paris (Paris) rue de Chabrol, 11
    - Succession, liquidation., 4 septembre 1851; MC/ET/V/1180
      Profession: tapissier
    - Approbation, liquidation de succession., 4 septembre 1851; MC/ET/V/1180
      Nom, qualité: (Mme ou Mlle) Curay, Marie Francoise Eugenie.
      Domicile: Paris (Paris) rue du Faubourg-Poissonniere, 37.
      Profession: tapissier, Paris.
    - Procuration rente publique, vente de rente etat 5%, 125 f., 6 septembre 1851; MC/ET/V/1180
      Nom, qualité: (M.) Pflieger, Felix.
      Profession: receveur municipal, Altkirch (Haut-Rhin).
      Domicile: Altkirch (Haut-Rhin).
      Profession: agent-de-change, Paris
    - Procuration rente publique, vente de rente etat 3% et 5%, 4650 f., 11 septembre 1851; MC/ET/V/1180
      Domicile: Lyon (Rhône).
      Nom, qualité: (M.) Catenod, Claude Francois Joseph.
    - echange, terres labourables, 55 ha avec maison, Sognes, chapelle (la) (89, paris) Nozees (les), rue de la Goutte d'Or, 50., 11 septembre 1851; MC/ET/V/1180
      Nom, qualité: (M.) Commercy, Sulpice Ambroise.
      Domicile: Villeneuve-l'Archeveque (Yonne).
      Nom, qualité: (M.) Suisse, Jean Philippe.
      Profession: architecte, Dijon (Côte-d'Or).
      Domicile: Dijon (Côte-d'Or)
    - Transport, rente publique 3%, 400 f., 11 septembre 1851; MC/ET/V/1180
      Nom, qualité: (M.) Rodier, Louis.
      Profession: receveur d'octroi, Gentilly (Val-de-Marne), Barriere-de-la-Sante.
      Domicile: Gentilly (Val-de-Marne).
      Nom, qualité: (M.) Menigaut, Louis Paul.
      Profession: tailleur d'habits, Paris (Paris).
      Domicile: Paris (Paris) rue du Faubourg--Montmartre, 4
    - Mariage., 13 septembre 1851; MC/ET/V/1180
      Nom, qualité: (M.) Hirsch, Isaac.
      Domicile: Paris (Paris) rue du Cadran, 30.
      Nom, qualité: (Mme ou Mlle) Hirsch, Barbe.
      Domicile: Luneville (Meurthe-et-Moselle).
      Nom, qualité: (M.) Bloc, Albert.
      Profession: marchand, Luneville (Meurthe-et-Moselle).
      Nom, qualité: (Mme ou Mlle) Worms, Aline.
      Relations: fille de l'intervenant 5.
      Nom, qualité: (M.) Worms, Lion.
      Profession: gantier, Luneville (Meurthe-et-Moselle).
      Domicile: Luneville (Meurthe-et-Moselle)
    - Mainlevee, hypotheque sur terrain, Paris (Paris) rue des Marais-du-Temple., 15 septembre 1851; MC/ET/V/1180
      Nom, qualité: (personne morale) Claret de Fleurieu (hoirs).
      Nom, qualité: (M.) Claret de Fleurieu, Alphonse Robert Annibal.
      Domicile: Saint-Georges-de-Reneins (Rhône) chateau de Laye.
      Nom, qualité: (M.) Vuillefroy, Charles Amedee.
      Profession: maitre des requetes au conseil d'etat, Paris.
      Nom, qualité: (M.) Vuillefroy, Dominique Anatole.
      Profession: officier des haras royaux
    - Notoriete, prenoms., 15 septembre 1851; MC/ET/V/1180
      Nom, qualité: (Mme ou Mlle) Daubignard, Marie Felicite.
      Domicile: Paris (Paris) rue de l'Oseille, 3.
      Nom, qualité: (M.) Collignon, Charles Hubert.
      Profession: cordonnier, Paris (Paris).
      Domicile: Paris (Paris) rue de l'Oseille, 3
    - Procuration acte, dépôt, prise de possession de succession., 17 septembre 1851; MC/ET/V/1180
      Nom, qualité: (M.) Liborel, Guillaume.
      Domicile: Corbeil (Essonne).
      Relations: héritier de l'intervenant 2.
      Nom, qualité: (M.) Liborel, Charles Louis.
      Domicile: Chennevieres-sur-Marne (Val-de-Marne).
      Nom, qualité: (M.) Renaud, Amedee.
    - Mainlevee, hypotheque., 18 septembre 1851; MC/ET/V/1180
      Nom, qualité: (M.) Grangeret, Edmond.
      Domicile: Paris (Paris) rue de l'Arcade, 13
    - Mariage., 24 septembre 1851; MC/ET/V/1180
      Nom, qualité: (M.) Martin, Charles Adolphe.
      Domicile: Paris (Paris) rue des Canettes, 13.
      Nom, qualité: (M.) Martin, Francois.
      Nom, qualité: (Mme ou Mlle) Dedron, Marie Josephine.
      Domicile: Paris (Paris) rue des Precheurs, 8.
      Nom, qualité: (M.) Grand, Jean Francois.
    - Decharge, gestion d'affaires., 25 septembre 1851; MC/ET/V/1180
      Nom, qualité: (M.) Marion, Jacques.
      Profession: entrepreneur de batiment, Gentilly (Val-de-Marne).
      Domicile: Gentilly (Val-de-Marne) rue du Cimetiere, 6.
      Nom, qualité: (M.) Bournet-Verron, Antoine.
      Domicile: Paris (Paris) rue Saint-Honore, 83
    - Succession, inventaire apres décès., 29 septembre 1851; MC/ET/V/1180
  - Minutes. 1851, octobre - décembre, octobre - décembre 1851; MC/ET/V/1181
    - Mariage., 3 octobre 1851; MC/ET/V/1181
      Nom, qualité: (M.) Kahn, Joseph.
      Profession: teneur de livres, Paris (Paris).
      Domicile: Paris (Paris) passage de l'Entrepot, 1.
      Nom, qualité: (M.) Kahn, Jacques.
      Domicile: Issenheim (Haut-Rhin).
      Nom, qualité: (Mme ou Mlle) Cerf, Aglae Eugenie.
      Profession: peintre sur porcelaine, Paris.
      Nom, qualité: (M.) Cerf, Henri.